臺灣高等法院臺中分院刑事判決　　　　　 民國九十一年度交上易字第一七○一號
　　上　訴　人
　　即　被　告　丙○○
右上訴人因公共危險等案件，不服臺灣臺中地方法院中華民國九十一年七月十七日第
一審判決（民國九十一年度交訴字第一七○一號，起訴案號：臺灣臺中地方法院檢察
署民國九十一年度偵字第一○九五號），提起上訴，本院判決如左：
    主      文
上訴駁回。
鄭旭昇緩刑貳年。
    事實及理由
一、本案經本院審理結果，認第一審判決以上訴人即被告丙○○因過失傷害人，判處
    拘役三十日，又駕駛動力交通工具肇事，致人受傷而逃逸，量以有期徒刑六月，
    並均諭知易科罰金之折算標準，認事用法，俱無不合，量刑亦無不當，應予維持
    ，並引用第一審判決書記載之事實、證據及理由。
二、被告上訴，未能具體指出原判決有何不當，其上訴並無理由，應予駁回，惟查被
    告並無犯罪前科，一時失慎、惶恐，致犯本案之罪，情節尚非嚴重，嗣已與被害
    人和解，履付賠償，態度尚好，經此刑之宣告，當已足資為戒，而無再犯之虞，
    本院認所宣告刑以暫不執行為適當，乃予緩刑二年。
據上論斷，應依刑事訴訟法第三百六十八條、第三百七十三條，刑法第七十四條第一
款，判決如主文。
本案經檢察官乙○○到庭執行職務。
中      華      民      國      九十一     年     十      月    三十    日
                                臺灣高等法院臺中分院刑事第五庭
                                      審判長法  官  袁  從  楨
                                            法  官  胡  森  田
                                            法  官  姚  勳  昌
右正本證明與原本無異。
公共危險部分得上訴。
如不服本判決應於收受送達後十日內向本院提出上訴書狀，其未敘述上訴之理由者並
得於提起上訴後十日內向本院補提理由書（均須按他造當事人之人數附繕本）。
                                            書記官  林  水  濱
中      華      民      國      九十一     年     十      月   三十一   日
                                                                        Ｒ
臺灣臺中地方法院刑事判決                       九十一年度交訴字第一０二號
    公  訴  人  臺灣臺中地方法院檢察署檢察官
    被      告  丙○○  男七十六歲( 民國○○年○月○○○日生)
                        住台中市○區○○里○○路六二號
                        身分證統一編號：Ｂ一二二二六三三號
右列被告因公共危險等案件經檢察官提起公訴（九十一年度偵字第一０九五號），本
院判決如左：
    主      文
鄭旭昇因過失傷害人，處拘役參拾日，如易科罰金，以參佰元折算壹日。又駕駛動力
交通工具肇事，致人受傷而逃逸，處有期徒刑陸月，如易科罰金，以參佰元折算壹日
。
    事      實
一、丙○○於民國（下同）九十年十一月十三日十五時三十分許，駕駛車牌號碼ＪＯ
    Ｙ－五八八號重型機車，沿台中市○○路，由北往南方向行駛，途經同路與電台
    街交岔路口，理應注意車輛行駛時，駕駛人應注意車前狀況，隨時採取必要之安
    全措施，而依當時情形，天候為晴、路面無障礙，又無不能注意之情事，竟疏未
    注意及此，遂於上開交岔路口，由後方撞上同向正在該路口等候紅燈、由甲○○
    所駕駛附載乘客鄭薏貞之車牌號碼ＴＡＵ－四二三號輕型機車，致甲○○及鄭薏
    貞人車倒地，甲○○因而受有胸壁挫傷及多處表淺損傷等之傷害；鄭薏貞亦受有
    左腳扭傷等傷害（鄭薏貞傷害部分未據告訴）。丙○○另基於肇事逃逸故意，棄
    傷者於不顧，駕駛其所騎之前揭機車逃逸，適為在場之目擊者梁家勇發現並將之
    追回。
二、案經甲○○訴由台中縣警察局第二分局報請台灣台中地方法院檢察署檢察官偵查
    起訴。
    理      由
一、訊據被告丙○○矢口否認有為前揭犯行，辯稱：當時告訴人甲○○與證人梁家勇
    係併排停車，是告訴人自己緊急煞車而跌倒，伊沒有撞上告訴人之機車，亦未離
    開現場云云。惟查右揭犯罪事實，業據告訴人甲○○指訴明確，則經現場目擊證
    人梁家勇於偵查中結證稱：「車禍發生後，二台車都倒在我前面，所以我看到被
    告撞到甲○○。被告撞到甲○○後，就騎機車離開，是我把他追回來」等語；鄭
    薏貞結證稱：「是被告撞到甲○○，撞到後就跑掉，是梁家勇把他叫回來」等語
    ，核與告訴人甲○○之指訴情節相符，從而被告所辯尚非可採。而被害人因本次
    車禍，受有事實欄所述之傷害，亦有行政院衛生署台中醫院診斷證明書一份附卷
    可稽。
二、按車輛行駛時，駕駛人應注意車前狀況，隨時採取必要之安全措施，道路交通安
    全規則第九十四條第三項定有明文，被告駕駛機車，自應注意上述道路交通安全
    規則之規定，且依當時天候為晴、路面無障礙、視距良好之情況下，並無不能注
    意之情事，被告應注意，並能注意而不注意，以致肇事，致被害人甲○○受有事
    實欄所述之傷害，被告應有過失，且被告之過失行為與被害人之傷害間有相當因
    果關係，從而本案事證明確，被告犯行堪予認定。
三、核被告所為，係犯刑法第二百八十四條第一項前段之過失傷害罪及第一百八十五
    條之四之肇事逃逸罪。被告所犯上開二罪，犯意各別，構成要件不同，應予分論
    併罰。爰審酌被告之過失程度、其所受傷勢、被告之犯後態度等一切情狀，分別
    量處如主文所示之刑，並均諭知易科罰金之折算標準。
據上論斷，應依刑事訴訟法第二百九十九條第一項前段、刑法第二百八十四條第一項
前段、第一百八十五條之四、第四十一條第一項前段，罰金罰鍰提高標準條例第一條
前段、第二條，判決如主文。
中      華      民      國      九十一      年      七      月   十七   日
                                    臺灣臺中地方法院交通法庭
                                        法  官  郭  德  進
右正本證明與原本無異。
如不服本判決，應於判決送達後十日內向本院提出上訴狀( 應附繕本 )，上訴於臺灣
高等法院臺中分院。
                                        書記官
中      華      民      國      九十一      年      七      月   十九   日
刑法第二百八十四條第一項：
因過失傷害人者，處六月以下有期徒刑、拘役或五百元以下罰金，致重傷者，處一年
以下有期徒刑、拘役或五百元以下罰金。
                                                                        Ａ
